臺灣基隆地方法院刑事判決　
111年度金訴字第139號
公  訴  人  臺灣基隆地方檢察署檢察官
被      告  戚其孝




上列被告因違反洗錢防制法等案件，經檢察官提起公訴（110年
度偵續字第53號、110年度偵字第5962號），嗣雙方於言詞辯論
終結前就科刑範圍及緩刑宣告達成合意，且被告認罪，本院合議
庭依檢察官聲請裁定由受命法官獨任進行協商程序，並判決如下
：
    主  文
戚其孝犯洗錢罪，處有期徒刑3月，併科罰金新臺幣5,000元，罰
金如易服勞役，以新臺幣1,000元折算1日。緩刑2年，並應履行
本院111年度附民移調字第173號調解筆錄所載內容。
    事實及理由
一、本案之犯罪事實及證據，均引用起訴書之記載（如附件），
    另增列「被告戚其孝於本院準備程序及協商程序中之自白」
    為證據。
二、本案經檢察官與被告於審判外就科刑範圍及緩刑宣告達成合
    意，且被告為認罪之表示，此有「臺灣基隆地方檢察署檢察
    官協商進行單暨程序紀錄表」及本院協商程序筆錄可以證明
    。經查，上開協商合意之內容，並無刑事訴訟法第455條之4
    第1項所列情形之一，是檢察官聲請改依協商程序而為判決
    ，核無不合，本院爰不經言詞辯論，依雙方協商合意內容判
    決如主文。
三、應適用之法條：刑事訴訟法第455條之2第1項、第455條之11
    第2項、第455條之4第2項、第455條之8、第454條第2項。
四、協商判決有下列情形之一者，始得提起上訴：
  ㈠協商程序終結前，被告撤銷協商合意或檢察官撤回協商聲請
    。
  ㈡被告協商之意思非出於自由意志。
  ㈢被告所犯之罪非刑事訴訟法第455條之2第1項所定得以聲請協
    商判決者。
  ㈣被告有其他較重之裁判上一罪之犯罪事實。
  ㈤法院認應諭知免刑或免訴、不受理。
  ㈥法院未於協商合意範圍內為判決。
  ㈦法院為協商判決所科之刑，非緩刑、2年以下有期徒刑、拘役
    或罰金。
五、如有前述得上訴之情形，因而不服本判決，應自判決送達之
    翌日起20日內，向本院提出上訴書狀及其繕本。上訴書狀未
    敘述上訴理由者，應於上訴期間屆滿後20日內補提理由書。
本案經檢察官李怡蒨提起公訴，檢察官陳宜愔到庭執行職務。
中　　華　　民　　國　　111 　年　　6 　　月　　2 　　日
                  刑事第五庭  法　官  陳怡安
以上正本證明與原本無異。
本判決除有刑事訴訟法第455條之4第1項第1款、第2款、第4款、
第6款、第7款所定情形之一，或違反同條第2項規定者外，不得
上訴。
如有前揭除外情形，如不服本判決應於收受送達後20日內向本院
提出上訴書狀，並應敘述具體理由；其未敘述上訴理由者，應於
上訴期間屆滿後20日內向本院補提理由書(均須按他造當事人之
人數附繕本)「切勿逕送上級法院」。
中　　華　　民　　國　　111 　年　　6 　　月　　2 　　日
                              書記官  洪福基
附錄本案論罪科刑法條全文：
中華民國刑法第339條
（普通詐欺罪）
意圖為自己或第三人不法之所有，以詐術使人將本人或第三人之
物交付者，處5年以下有期徒刑、拘役或科或併科50萬元以下罰
金。
以前項方法得財產上不法之利益或使第三人得之者，亦同。
前二項之未遂犯罰之。
洗錢防制法第2條
本法所稱洗錢，指下列行為：
一、意圖掩飾或隱匿特定犯罪所得來源，或使他人逃避刑事追訴
    ，而移轉或變更特定犯罪所得。
二、掩飾或隱匿特定犯罪所得之本質、來源、去向、所在、所有
    權、處分權或其他權益者。
三、收受、持有或使用他人之特定犯罪所得。
洗錢防制法第14條
有第二條各款所列洗錢行為者，處7年以下有期徒刑，併科新臺
幣5百萬元以下罰金。
前項之未遂犯罰之。
前二項情形，不得科以超過其特定犯罪所定最重本刑之刑。
【附件】
臺灣基隆地方檢察署檢察官起訴書
                                     110年度偵字第5962號
                                     110年度偵續字第53號
    被　　　告　戚其孝　
上列被告因詐欺等案件，前經檢察官為不起訴之處分，經臺灣高
等檢察署檢察長發回續行偵查，業經偵查終結，認應提起公訴，
茲將犯罪事實及證據並所犯法條分敘如下：
　　　　犯罪事實
一、戚其孝可預見金融機構帳戶資料係供個人使用之重要理財及
    交易工具，關乎個人財產及信用之表徵，並可預見將金融機
    構帳戶提供予他人使用，極有可能遭他人利用作為詐騙犯罪
    轉帳匯款之工具，且該帳戶內之款項極有可能係詐騙所得之
    情況下，如仍再代他人自帳戶領取來源不明之款項，形同為
    詐騙之人取得遭詐騙者所交付之款項，並因而掩飾詐騙之人
    所取得詐騙款項之本質、來源及去向，竟仍基於縱使他人將
    其提供之帳戶用以從事詐欺取財之財產犯罪行為，且該帳戶
    內所匯入者即使為受詐騙之款項，仍加以領取，亦不違反其
    本意，與真實姓名、年籍均不詳之詐欺集團所屬成員，共同
    基於詐欺取財及洗錢之犯意聯絡，由該集團某成員於民國11
    0年4月25日晚間7時10分許，撥打電話予張惠珍，佯裝為張
    惠珍胞弟，謊稱：因購買法拍屋需要一筆錢等語，使張惠珍
    陷於錯誤，於翌（26）日下午1時38分許，至新北市○○區○○
    路0段00號台新國際商業銀行新莊分行臨櫃匯款新臺幣（下
    同）300,000元至戚其孝所申設之臺灣銀行帳號00000000000
    0號帳戶（下稱本案臺灣銀行帳戶），戚其孝再於同日下午3
    時11分許，前往基隆市○○區○○路00號臺灣銀行基隆分行臨櫃
    提款300,000元，並攜至基隆市廟口麥當勞交予該集團某成
    員。嗣張惠珍發覺有異報警處理，始循線查悉上情。
二、案經張惠珍訴由基隆市警察局第二分局報告、新北市政府警
    察局金山分局函送偵辦。
　　　　證據並所犯法條
一、證據清單及待證事實
編號 證據名稱 待證事實 1 被告戚其孝於警詢及偵訊之供述 證明被告於上開時地，以通訊軟體LINE（下稱LINE）傳送本案臺灣銀行帳戶存摺封面照片，再依指示前往上開臺灣銀行臨櫃提領現金及交付款項予指定之人等事實。 2 (1)告訴人張惠珍於警詢之指訴 (2)告訴人所提供之匯款單翻拍照片、來電紀錄畫面擷圖翻拍照片各1張 證明全部犯罪事實。 3 被告所提出之LINE對話紀錄畫面擷圖1份 證明被告於上開時間，傳送本案臺灣銀行帳戶存摺照片予他人後，並依該人指示提領及交付款項之事實。 4 監視器錄影畫面擷圖1張 證明被告於上開時地，臨櫃提領告訴人所匯入之上開款項之事實。 5 本案臺灣銀行帳戶個人基本資料、存摺存款歷史明細批次查詢各1紙 證明本案臺灣銀行帳戶係由被告所申辦使用，告訴人之款項於上開時間匯入後，被告旋以臨櫃提領現金之方式，領出該筆款項之事實。 
二、核被告戚其孝所為，係犯刑法第339條第1項之詐欺取財罪嫌
    及違反洗錢防制法第2條第2款而犯同法第14條第1項之一般
    洗錢罪嫌。被告以一提供本案臺灣銀行帳戶之行為同時觸犯
    詐欺取財及一般洗錢罪，為想像競合犯，請依刑法第55條前
    段規定，從一重論以一般洗錢罪。
三、依刑事訴訟法第251條第1項提起公訴。
  　此　致
臺灣基隆地方法院
中　　華　　民　　國　 111　　年　　3 　　月　　17　　日
    　　　　　　　　　　　　　檢  察  官  李 怡 蒨
本件正本證明與原本無異
中　　華　　民　　國　 111　　年　　3 　　月　　25　　日
                              書  記  官  張 富
附錄本案所犯法條全文
中華民國刑法第339條
意圖為自己或第三人不法之所有，以詐術使人將本人或第三人之
物交付者，處 5 年以下有期徒刑、拘役或科或併科 50 萬元以
下罰金。
以前項方法得財產上不法之利益或使第三人得之者，亦同。
前二項之未遂犯罰之。
洗錢防制法第2條
本法所稱洗錢，指下列行為：
一、意圖掩飾或隱匿特定犯罪所得來源，或使他人逃避刑事追訴
    ，而移轉或變更特定犯罪所得。
二、掩飾或隱匿特定犯罪所得之本質、來源、去向、所在、所有
    權、處分權或其他權益者。
三、收受、持有或使用他人之特定犯罪所得。
洗錢防制法第14條
有第二條各款所列洗錢行為者，處 7 年以下有期徒刑，併科新
臺幣 5 百萬元以下罰金。
前項之未遂犯罰之。
前二項情形，不得科以超過其特定犯罪所定最重本刑之刑。